KOUAO **JEFFERSON**

MASTÈRE TECH LEAD 4j en entreprise / 1j ecole

PROFIL

J'ai un attrait pour le monde du web, du développement et des nouvelles technologies. Mes différentes expériences et ma curiosité m'ont permis de gagner en rigueur et en adaptation ainsi que de développer ma capacité d'analyse et mon goût pour le code.

COMPÉTENCES

- JAVASCRIPT (React.js/Nextjs)
- PHP (Cake/Symfony)
- PYTHON (notion en Numpy, Panda, Django)
- Storybook
- SQL, NoSQL
- notion DevOps

FORMATIONS

Y 2022 - 2024

DIGITAL CAMPUS PARIS

Mastère Tech Lead Expert en stratégie digitale

2022 - 2019

DIGITAL CAMPUS PARIS

Bachelor Web Concepteur de solutions digitales

2017 - 2019

UPEC

DUT Réseaux & Télécommunication

2017

LYCÉE GUSTAVE EIFFEL

Baccalauréat Scientifique Option Science de l'ingénieur

LANGUES

- **ANGLAIS**
- ALLEMAND



Téléphone: +33 6 86 32 14 04 E-mail: jeffersonk.pro@gmail.com

www.jefferson-k.com Github: Jeff-Erson44

Paris

EXPÉRIENCES

O Septembre 2022 - présent

DÉVELOPPEUR FRONT REACT.JS | SOCIÉTÉ GÉNRALE

- Développer le front end sur le web et l'application mobile
- Participation au cadrage des projets du point de vue technique
- Travail en collaboration avec les webdesigner et les chefs de projets.
- Développement de fonctionnalités.
- Mise en place de tests

Janvier 2021 - présent

DÉVELOPPEUR WEB & GRAPHISME | FREELANCE

- Création de site internet
- Création de flyers, cartes de visite
- Micro-missions (certificat SSL, audit,...)

Octobre 2020 - Mai 2021

DÉVELOPPEUR WEB | CERCLE NEXUS

Société de Compliance au sein d'un cabinet d'avocat :

- Gestion du site internet via Wordpress
- Création de maquette pour chaque page de site

Septembre 2020 - Septembre 2022

DÉVELOPPEUR WEB | GROUPE ROCHER - PETIT BATEAU

Petit Bateau est une marque du Groupe Rocher spécilaisé dans le prêt à porter:

- Gestion du site internet Petit Bateau
- Maintient de la plateforme technique via Salesforces
- A/B Testing
- Webdesign UI/UX
- Travail en collaboration avec les webdesigner et les chefs de projets.
- Suivi et Analyse des KPIs

CENTRES D'INTÉRÊT

hobbies

SPORT (Handball, Football Amérciain, Formule 1)

CRYPTOMONNAIE / BOURSE

- **VOYAGE**
- DÉVELOPPMENT PERSONNEL



Retrouvez mes réseaux